de: Deckkraft: Blickdicht; Halbtransparent; Durchscheinend; Sonstige
hu: Átlátszatlansági szint: Átlátszatlan; Félig áttetsző; Áttetsző; Egyéb
ro-RO: Nivel de opacitate: Opac; Semitransparent; Transparent; Altele
bg-BG: Ниво на непрозрачност: Непрозрачен; Полупрозрачен; Прозрачен; Друго
tr: Şeffaflık seviyesi: Opak; Yarı saydam; Saydam; Diğer
zh-TW: 不透明度等級: 不透明; 半透明; 薄透; 其他
ko: 불투명도 수준: 불투명; 세미 시어; 시어; 기타
pl: Poziom krycia: Kryjące; Półprzejrzyste; Przejrzyste; Inne
hr-HR: Razina neprozirnosti: Neprozirno; Poluprozirno; Prozirno; Ostalo
th: ระดับความทึบแสง: ทึบแสง; กึ่งโปร่งบาง; โปร่งบาง; อื่นๆ
sl-SI: Stopnja motnosti: Neprosojno; Polprosojno; Prosojno; Drugo
ru: Уровень непрозрачности: Непрозрачный; Полупрозрачный; Прозрачный; Другое
nl: Opaciteitsniveau: Ondoorzichtig; Half-doorschijnend; Doorschijnend; Overige
it: Livello di opacità: Opaco; Semivelato; Velato; Altro
sk-SK: Úroveň nepriehľadnosti: Nepriehľadné; Polopriesvitné; Priesvitné; Iné
es: Nivel de opacidad: Opaco; Semitransparente; Transparente; Otro
sv: Opacitetsnivå: Ogenomskinlig; Lätt genomskinlig; Genomskinlig; Övrigt
el: Επίπεδο αδιαφάνειας: Αδιαφανές; Ημιδιάφανο; Διάφανο; Άλλο
fr: Niveau d’opacité: Opaque; Semi-transparent; Transparent; Autre
da: Opacitetsniveau: Uigennemsigtig; Halvtransparent; Transparent; Andet
ja: 不透明度レベル: 不透明; セミシアー; シアー; その他
nb: Opasitetsnivå: Ugjennomsiktig; Halvgjennomsiktig; Gjennomsiktig; Annet
vi: Mức độ mờ đục: Đục; Bán xuyên thấu; Xuyên thấu; Khác
cs: Úroveň neprůhlednosti: Neprůhledné; Poloprůsvitné; Průsvitné; Ostatní
pt-BR: Opacidade nível: Opaco; Semitransparente; Transparente; Outros
en: Opacity level: Opaque; Semi-sheer; Sheer; Other
fi: Peittävyystaso: Läpinäkymätön; Puoliläpinäkyvä; Läpinäkyvä; Muu
pt-PT: Nível de opacidade: Opaco; Semitransparente; Transparente; Outro
zh-CN: 不透明度等级: 不透明; 半透肤; 透肤; 其他
lt-LT: Nepermatomumo lygis: Nepermatomas; Pusiau permatomas; Permatomas; Kita